【裁判字號】    97,易,535
【裁判日期】    970514
【裁判案由】    竊盜
【裁判全文】
臺灣彰化地方法院刑事判決               97年度易字第535號
公  訴  人  臺灣彰化地方法院檢察署檢察官
被      告  甲○○
                    （另案羈押於臺灣士林看守所）
上列被告因竊盜案件，經檢察官提起公訴（97年度偵字第1965號
、第2158號），本院判決如下：
    主  文
甲○○踰越安全設備竊盜，累犯，處有期徒刑拾月。又攜帶兇器
竊盜，累犯，處有期徒刑捌月。應執行有期徒刑壹年肆月。
    犯罪事實
一、甲○○前因施用毒品案件，經臺灣臺北地方法院以95年度易
    字第1131號判決判處有期徒刑4 月確定，於民國96年1 月28
    日執行完畢；又因施用毒品案件，經臺灣板橋地方法院以96
    年度簡字第861 號判決判處有期徒刑4 月確定，甫於96年7
    月3 日易科罰金執行完畢。詎仍不知悔改，復基於意圖為自
    己不法所有之犯意，分別為下列竊盜犯行：（一）先於96年
    8 月16日下午某時，至乙○○位於臺北縣中和市○○路581
    巷2 弄30之1 號2 樓住處，攀爬踰越窗戶之安全設備進入屋
    內，徒手竊取乙○○所有之勞力士手錶1 只、鑽石手鍊1 條
    、手提電腦1 臺及綜合金飾1 包【價值約新臺幣（下同）5
    萬元、25萬元、3 萬元、10萬元】，得手後旋將上開竊得財
    物攜至跳蚤市場加以變賣，所得款項業經花用殆盡。（二）
    且於96年10月16日19時許，持客觀上可為兇器使用之鐵尺、
    螺絲起子各1 支（未扣案），在臺北縣中和市○○路○ 段3
    巷34號前，以鐵尺撬開丙○○所有置放於該處之車牌號碼
    9785-EF 號自用小客車之車門後進入車內，再以螺絲起子拆
    卸車內物品，而竊取丙○○所有之DVD 顯示器1 臺（價值約
    6 萬元），得手後因該DVD 顯示器在拆卸中遭損而棄置在路
    旁。嗣經林明正、丙○○發覺財物遭竊，報警究辦，為警分
    別在上開2 處採集現場指紋送驗，結果均與甲○○之指紋相
    符，而查悉上情。
二、案經林明正、丙○○訴由臺北縣政府警察局中和分局報請臺
    灣板橋地方法院檢察署檢察官呈請臺灣高等法院檢察署檢察
    長令轉臺灣彰化地方法院檢察署檢察官偵查起訴。
    理  由
一、按被告以外之人於審判外之陳述，雖不符刑事訴訟法第159
    條之1 至第159 條之4 之規定，而經當事人於審判程序同意
    作為證據，法院審酌該言詞陳述或書面陳述作成時之情況，
    認為適當者，亦得為證據。當事人、代理人或辯護人於法院
    調查證據時，知有第159 條第1 項不得為證據之情形，而未
    於言詞辯論終結前聲明異議者，視為有前項之同意，刑事訴
    訟法第159 條之5 定有明文。查本案全部卷證，公訴人及被
    告均不爭執其證據能力，本院復衡以該等供述證據作成時之
    情況，應為適當，是可認後述所引用證據之證據能力均無疑
    義，合先敘明。
二、上開犯罪事實，業據被告甲○○於本院審理時坦承不諱，且
    經證人即被害人林明正、丙○○分別於警詢時指訴綦詳，並
    有96年8 月16日勘察採證同意書、內政部警政署刑事警察局
    96年9 月29日鑑驗書、內政部警政署刑事警察局96年12月3
    日鑑驗書、刑事案件證物採驗紀錄表及現場照片共5 張附卷
    可稽，足徵被告之自白確與事實相符。本件事證明確，被告
    上開犯行均堪認定，應依法論科。
三、又按毀越門扇而入室行竊，其越入行為即屬侵入住宅，已結
    合於所犯加重竊盜之罪質中，無更行構成侵入住宅罪之理（
    最高法院27年上字第1887號判例意旨參照）。再按攜帶兇器
    竊盜，祇須行竊時攜帶具有危險性之兇器為已足，並不以攜
    帶之初有行兇之意圖為必要，此所謂兇器，其種類並無限制
    ，凡客觀上足對人之生命、身體、安全構成威脅，具有危險
    性之兇器均屬之，且祇須行竊時攜帶此種具有危險性之兇器
    為已足，並不以攜帶之初有行兇之意圖為必要（最高法院62
    年臺上字第2489號判例、79年臺上字第5253號判例、93年度
    臺上字第526 號判決意旨可資參照），查被告係以鐵尺撬開
    上開汽車車門及以螺絲起子拆卸車內之DVD 顯示器，而鐵尺
    、螺絲起子，均係金屬製品質地堅硬，並得供被告撬開車門
    及拆卸使用，足見客觀上足對人之生命、身體、安全造成危
    險，為可供兇器使用之物。核被告甲○○所為，係犯刑法第
    321 條第1 項第2 款之踰越安全設備竊盜罪及同法第321 條
    第1 項第3 款之攜帶兇器竊盜罪。被告所犯上開2 件竊盜犯
    行間，犯意各別，行為互殊，應予分論併罰。又查被告前因
    施用毒品案件，經臺灣臺北地方法院以95年度易字第1131號
    判決判處有期徒刑4 月確定，於96年1 月28日執行完畢；且
    因施用毒品案件，經臺灣板橋地方法院以96年度簡字第861
    號判決判處有期徒刑4 月確定，甫於96年7 月3 日易科罰金
    執行完畢等情，有臺灣高等法院被告前案紀錄表、臺灣彰化
    地方法院檢察署刑案資料查註紀錄表各1 份在卷可憑，其於
    有期徒刑執行完畢後，5 年內故意再犯本件有期徒刑以上之
    罪，均為累犯，應分別依刑法第47條第1 項之規定加重其刑
    。爰審酌被告之素行不佳，有毒品、槍砲等前科紀錄，其圖
    謀不勞而獲，率爾竊取他人之財物，破壞社會治安，暨考量
    其犯罪之動機、目的、手段、所得財物之價值，及犯後坦承
    犯行之態度等一切情狀，分別量處如主文所示之刑，並定其
    應執行刑，以資懲儆。
據上論斷，應依刑事訴訟法第299 條第1 項前段，刑法第321 條
第1 項第2 款、第3 款、第47條第1 項、第51條第5 款，判決如
主文。
本案經檢察官黃淑媛到庭執行職務。
中    華    民    國    97    年    5     月    14    日
                  刑事第一庭          法  官  郭麗萍
以上正本證明與原本無異。
如不服本判決，應於判決送達後10日內，向本院提出上訴書狀，
上訴書狀應「敘述具體上訴理由」，並按他造當事人之人數附繕
本。「切勿逕送上級法院」。
告訴人或被害人對於判決如有不服具備理由請求檢察官上訴者，
其上訴期間之計算係以檢察官收受判決正本之日期為準。
中    華    民    國    97    年    5     月    16    日
                                      書記官  張子涵
附錄本案論罪科刑法條全文：
中華民國刑法第321條
（加重竊盜罪）
犯竊盜罪而有左列情形之一者，處六月以上、五年以下有期徒刑
：
一、於夜間侵入住宅或有人居住之建築物、船艦或隱匿其內而犯
    之者。
二、毀越門扇、牆垣或其他安全設備而犯之者。
三、攜帶兇器而犯之者。
四、結夥三人以上而犯之者。
五、乘火災、水災或其他災害之際而犯之者。
六、在車站或埠頭而犯之者。
前項之未遂犯罰之。


司法院資訊處製作；財團法人民間司法改革基金會備份。
